臺灣士林地方法院刑事判決　　　　　　100年度審訴字第361號
公　訴　人　臺灣士林地方法院檢察署檢察官
被　　　告　陳憲智
上列被告因毒品危害防制條例案件，經檢察官提起公訴（100 年
度毒偵字第753 號），被告於準備程序中就被訴事實為有罪之陳
述，本院合議庭裁定由受命法官改依簡式審判程序審理，並判決
如下：
    主  文
陳憲智施用第一級毒品，累犯，處有期徒刑玖月；又施用第二級
毒品，累犯，處有期徒刑伍月。應執行有期徒刑壹年。
    犯 罪 事 實 及 理 由
一、本件被告陳憲智所犯各罪均非死刑、無期徒刑、最輕本刑為
    3 年以上有期徒刑之罪，或高等法院管轄第一審之案件，且
    於準備程序進行中，被告就被訴事實為有罪之陳述，經告知
    簡式審判程序之旨，並聽取檢察官、被告之意見後，本院裁
    定進行簡式審判程序，是本件之證據調查，依刑事訴訟法第
    273 條之2 規定，不受同法第159 條第1 項、第161 條之2
    、第16 1條之3 、第163 條之1 及第164 條至第170 條規定
    之限制，合先敘明。
二、本件犯罪事實：陳憲智前於(一)民國82年間因麻醉藥品管制條
    例及槍砲彈藥刀械管制條例等案件，分別經臺灣高等法院以
    82年度上易字第3678號刑事判決處有期徒刑7 月確定，及以
    82年度上訴字第6475號刑事判決處有期徒刑5 年2 月，上訴
    後，經最高法院以83年度台上字第2143號刑事判決上訴駁回
    確定，及以83年度上易字第1607號處拘役50日，且得易科罰
    金確定。上開徒刑部分嗣經臺灣高等法院以83年度聲字第10
    65號刑事裁定定應執行有期徒刑5 年6 月確定，於84年10月
    19日縮短刑期假釋並續執拘役完畢後於84年12月8 日出監，
    假釋期間付保護管束（假釋嗣經撤銷）。(二)復於85年間因肅
    清煙毒條例案件，經臺灣板橋地方法院以85年度訴字第2446
    號刑事判決處有期徒刑3 年2 月，上訴後，經臺灣高等法院
    以86年度上訴字第204 號刑事判決上訴駁回確定。(三)再於86
    年間因麻醉藥品管制條例案件，經臺灣板橋地方法院以86年
    度訴字第608 號刑事判決處有期徒刑6 月，且得易科罰金確
    定。(四)又於87年間因麻醉藥品管制條例及槍砲彈藥刀械管制
    條例等案件，經臺灣高等法院分別以87年度上訴字第909 號
    刑事判決處有期徒刑3 年6 月及7 月，並定應執行有期徒刑
    3 年9 月確定，及以88年度上更一字第395 號刑事判決處有
    期徒刑2 年及10月，並定應執行有期徒刑2 年8 月確定。上
    開(三)及(四)所示之罪刑嗣經臺灣高等法院以97年度聲字第1564
    號刑事裁定分別減為有期徒刑3 月、1 年9 月、3 月15日及
    5 月，並與不應減刑2 年有期徒刑部分定應執行有期徒刑4
    年6 月確定，嗣入監執行及接續執行上開(一)所示之罪刑經撤
    銷假釋後所餘之殘刑3 年1 月7 日及上開(二)所示之罪刑，並
    於93年3 月16日因縮短刑期假釋出監，假釋期間付保護管束
    ，並於96年11月4 日保護管束期滿，假釋未經撤銷，其未執
    行之刑以已執行論（於本案構成累犯）。另於97年間因施用
    毒品案件，經臺灣板橋地方法院以97年度毒聲字第686 號刑
    事裁定送勒戒處所觀察、勒戒後，認有繼續施用毒品之傾向
    ，經同院以97年度毒聲字第1962號刑事裁定令入戒治處所施
    以強制戒治，嗣於98年7 月2 日因無繼續強制戒治必要而釋
    放，並經臺灣板橋地方法院檢察署檢察官以98年度戒毒偵字
    第509 號為不起訴處分確定。又於99年間因施用毒品案件，
    經臺灣板橋地方法院分別以99年度訴字第3130號刑事判決處
    有期徒刑7 月及4 月，並定應執行有期徒刑8 月，上訴後，
    經臺灣高等法院以100 年度上訴字第396 號刑事判決上訴駁
    回確定，及以99年度訴字第3149號刑事判決處有期徒刑7 月
    及3 月，並定應執行有期徒刑8 月確定（尚未執行）。詎猶
    不知悛悔，復基於施用第一級毒品海洛因、第二級毒品甲基
    安非他命之犯意，於100 年4 月6 日20時許，在其位於臺北
    市○○區○○街31號6 樓之3 之住處內，以將海洛因摻入香
    菸點燃吸用之方式，施用第一級毒品海洛因1 次；復於100
    年4 月7 日為警採尿時起往前回溯4 日內之某時許，在不詳
    地點，以不詳方式，施用第二級毒品甲基安非他命1 次。嗣
    經警於100 年4 月7 日17時20分許，採集被告尿液送驗結果
    呈安非他命、甲基安非他命、可待因及嗎啡陽性反應，始查
    悉上情。
三、本件證據除應更正起訴書證據清單及待證事實欄編號二第2
    部分所載之檢體編號為「D0000000號」及刪除編號三部分外
    ，均引用檢察官起訴書（如附件）之記載，並補充：
    (一)現場採證照片4 張（偵查卷第25至26頁）。
    (二)被告陳憲智於本院審理時之自白（見本院民國100 年10
    月4 日準備程序及審判筆錄）。
四、查海洛因、甲基安非他命分別為毒品危害防制條例第2 條第
    2 項第1 、2 款所定之第一、二級毒品，是核被告所為，係
    犯毒品危害防制條例第10條第1 項之施用第一級毒品罪及同
    條例同條第2 項之施用第二級毒品罪。其施用前持有海洛因
    、甲基安非他命之低度行為，各為施用第一級毒品及施用第
    二級毒品之高度行為所吸收，均不另論罪。又被告所犯施用
    第一級毒品及施用第二級毒品犯行間，犯意各別，行為互異
    ，應予分論併罰。被告有如上開所載之前科紀錄及執行情形
    ，有卷附臺灣高等法院被告前案紀錄表1 件在卷可稽，其受
    有期徒刑之執行完畢，5 年內故意再犯本件有期徒刑以上之
    2 罪，均為累犯，各應依刑法第47條第1 項之規定加重其刑
    。爰審酌被告前因毒品案件，經觀察勒戒、強制戒治及判決
    處刑後，仍無法戒絕毒品，再為本件施用毒品之犯行，顯見
    其定力不足，易受外界影響，然念及其犯後坦承犯行，並表
    悔意，其施用毒品乃戕害己身健康，尚未對社會造成實質危
    害，暨其之品性、生活狀況、智識程度等一切情狀，爰分別
    量處如主文所示之刑，並定應執行之刑。至扣案之白包粉末
    1 包，經送交通部民用航空局醫務中心鑑定結果為愷他命（
    驗餘淨重0.1755公克），屬毒品危害防制條例第2 條第2 項
    第3 款所定之第三級毒品，有鑑定書1 紙在卷可憑（偵查卷
    第72頁），與本件被告所為施用第一、二級毒品之犯行無涉
    ，依法應由查獲機關依據毒品危害防制條例第18條第1 項後
    段規定沒入銷燬之，檢察官聲請本院宣告沒收銷燬，於法未
    合，難予准許，附此敘明。
五、據上論斷，應依刑事訴訟法第273 條之1 第1 項、第299 條
    第1 項前段、第310 條之2 、第454 條第2 項，毒品危害防
    制條例第10條第1 項、第2 項，刑法第11條前段、第47條第
    1 項、第51條第5 款，判決如主文。
本案經檢察官陳雅瑩到庭執行職務。
中    華    民    國   100    年    10    月    18    日
                  刑事第一庭  法  官    劉瓊雯
如不服本判決應於收受判決後10日內向本院提出上訴書狀，並應
敘述具體理由，其未敘述上訴理由者, 應於上訴期間屆滿後20日
內向本院補提理由書（均須按他造當事人之人數附繕本）。
以上正本證明與原本無異。
中    華    民    國  100     年    10    月    21    日
                              書記官    吳尚文
附錄論罪科刑法條：
毒品危害防制條例第10條
施用第一級毒品者，處6月以上5年以下有期徒刑。
施用第二級毒品者，處3年以下有期徒刑。